臺灣高等法院刑事判決
108年度上易字第758號
上  訴  人  臺灣桃園地方檢察署檢察官
上  訴  人  
即  被  告  吳崇哲


選任辯護人  陳文雄律師
上  訴  人  
即  被  告  吳崇杰





            許菀秦





上二人共同
選任辯護人  彭之麟律師
            許英傑律師  
上列上訴人等因被告等偽造文書等案件，不服臺灣桃園地方法院
105年度易字第1573號、107年度訴字第125號、107年度易字第10
34號，中華民國108年1月29日第一審判決（起訴案號：臺灣桃園
地方檢察署105年度偵字第19207號；追加起訴案號：同署105年
度偵續字第477號、107年度偵字第4691、10679號；移送併辦案
號：同署107年度偵字第4691、10679號），提起上訴，本院判決
如下：
    主  文
原判決撤銷。
吳崇杰共同犯使公務員登載不實罪，處有期徒刑肆月，如易科罰
金，以新臺幣壹仟元折算壹日。緩刑貳年。
吳崇哲共同犯使公務員登載不實罪，共貳罪，各處有期徒刑參月
，如易科罰金，均以新臺幣壹仟元折算壹日。應執行有期徒刑肆
月，如易科罰金，以新臺幣壹仟元折算壹日。緩刑貳年。
許菀秦被訴部分公訴不受理。
    事  實
一、吳崇杰為吳崇哲之弟，緣吳崇杰於民國98年間，陸續向三澤
    興業有限公司（下稱三澤公司）借款，經三澤公司前後貸予
    吳崇杰合計約新臺幣（下同）700萬元，吳崇杰則於同年10
    月25日簽發面額700萬元之本票1紙予三澤公司供作清償該筆
    債務之擔保。嗣因上述本票屆期（即99年10月25日）經提示
    並未獲得清償，三澤公司遂向原審法院聲請就該本票裁定准
    予強制執行，經原審法院於99年10月27日以99年度司票字第
    5158號裁定予以准許。吳崇杰收受前開裁定後提起抗告，經
    原審法院於同年12月2日以99年度抗字第198號裁定抗告駁回
    ；嗣三澤公司於同日執上開本票裁定向原審法院聲請對吳崇
    杰繼承其父親吳金輝坐落於桃園市○○路○000地號土地強制執
    行，吳崇哲旋於100年1月5日以法院前述強制執行程序，不
    應查封全部遺產，僅能查封吳崇杰之應繼分為由向原審法院
    聲明異議，吳崇杰、吳崇哲均明知三澤公司已取得前開本票
    裁定得做為強制執行名義，得隨時對吳崇杰之財產為強制執
    行。嗣三澤公司慮及原聲請查封拍賣之上開土地為吳金輝之
    遺產，應先代位債務人提起分割遺產訴訟，該類案件於法院
    實務多遭判決駁回，即於同年4月20日具狀向原審法院民事
    執行處撤回該執行標的，改聲請就附表所示吳崇杰所有之不
    動產執行，並由原審法院完成查封登記，其間吳崇杰向臺灣
    士林地方法院提起確認本票債權不存在訴訟，並向該法院聲
    請停止執行程序，該法院即於同年6月27日以100年度湖簡聲
    字第37號裁定吳崇杰提供170萬元後，前開強制執行程序應
    予停止，吳崇杰即於同年12月5日向原審法院執行處提存所1
    70萬元，並具狀聲請停止執行，原審法院即於同日公告原定
    於同年月6日之拍賣不動產程序停止。吳崇杰、吳崇哲另就
    吳金輝之遺產(包含附表一、二所示之不動產)辦理分割繼承
    ，於同年月7日完成分割繼承登記(吳崇杰之應有部分如附表
    一、二所示)。吳崇杰、吳崇哲竟為下列行為：
　㈠吳崇杰、吳崇哲均明知三澤公司已取得前開本票裁定得作為
    強制執行名義，得隨時對吳崇杰之財產為強制執行，且三澤
    公司已就吳崇杰所有如附表所示之財產聲請強制執行，僅因
    吳崇杰提存170萬元而經法院准予停止強制執行程序，吳崇
    杰、吳崇哲亦明知渠等就吳崇哲所有如附表一所示土地及建
    物之應有部分並無信託之真意，竟共同基於使公務員登載不
    實之犯意聯絡，為虛偽信託之約定，而於如附表一所示登記
    日期，以「信託」為原因，向桃園縣（現改制為桃園市）桃
    園地政事務所（下稱桃園地政事務所）、臺北市建成地政事
    務所（下稱建成地政事務所）申請將如附表一所示房地之所
    有權移轉登記予吳崇哲，致不知情之地政機關承辦人員經書
    面形式審核後，將前開不實事項均登載於職務上所掌之地政
    整合系統地籍資料庫電磁紀錄，憑以辦理所有權移轉暨最高
    限額抵押權登記，足以生損害於地政機關對不動產登記管理
    之正確性(吳崇杰此部分犯行未經起訴，不在本院審理範圍
    ；吳崇哲此部分所涉損害債權犯行，已逾告訴期間，均詳如
    後述)。
　㈡嗣後三澤公司於102年8月9日具狀向原審法院執行處請求續行
    強制執行之程序，吳崇哲另於103年1月17日執原審法院100
    年度司票字第6002號本票裁定(面額1,900萬元)，向原審法
    院執行處聲明參與分配，前開拍賣標的物則於同年2月11日
    由吳崇哲拍定，原審法院復於同年9月3日實行分配，因有其
    他優先債權、普通債權參與分配，三澤公司僅獲分配218萬2
    ,861元，不足額為624萬9,940元。吳崇杰、吳崇哲明知告訴
    人之債權未獲足額清償，且明知渠等就吳崇哲所有如附表二
    所示土地及建物之應有部分並無信託之真意，而吳崇杰雖對
    於吳崇哲有1,900萬元之債權，經前開拍賣程序實行分配後
    ，仍未獲足額清償，惟其債權僅屬普通債權，並無優先清償
    之權利，吳崇杰、吳崇哲竟共同基於意圖損害三澤公司之債
    權及使公務員登載不實之犯意聯絡，另於如附表二所示登記
    日期，以「信託」之不實原因，向桃園地政事務所申請將如
    附表二所示房地之所有權移轉登記予吳崇哲，並將附表二編
    號1至6、8至25所示房地辦理擔保債權5,000萬元、800萬元
    之最高限額抵押權登記予吳崇哲，致不知情之地政機關承辦
    人員經書面形式審核後，將前開不實之信託事項均登載於職
    務上所掌之地政整合系統地籍資料庫電磁紀錄，憑以辦理所
    有權移轉登記，足以生損害於地政機關對於不動產登記管理
    之正確性及三澤公司債權之實現，其等所辦理之最高限額抵
    押權登記，使吳崇哲之普通債權成為優先債權，亦足生損害
    於三澤公司債權之實現。
二、案經三澤公司訴請臺灣桃園地方檢察署（下稱桃園地檢署）
    檢察官偵查起訴、追加起訴及移送併案審理。
    理  由
甲、上訴人即被告(下稱被告)吳崇杰、吳崇哲部分：
壹、檢察官對被告吳崇哲之追加起訴是否合法：
一、按刑事訴訟法第265條第1項規定，於第一審辯論終結前，得
    就與本案相牽連之犯罪或本罪之誣告罪，追加起訴，係就與
    已經起訴之案件無單一性不可分關係之相牽連犯罪（指刑事
    訴訟法第7條所列案件），在原起訴案件第一審辯論終結前
    ，加提獨立之新訴，俾與原起訴案件合併審判，以收訴訟經
    濟之效。是得追加起訴者限於本案相牽連之犯罪或本罪之誣
    告罪，而所謂「本案相牽連之犯罪」，乃指與「已經起訴之
    案件」，有刑事訴訟法第7條所定之下列4款情形之一者：㈠
    一人犯數罪者。㈡數人共犯一罪或數罪者。㈢數人同時在同一
    處所各別犯罪者。㈣犯與本罪有關係之藏匿人犯、湮滅證據
    、偽證、贓物各罪者。又追加起訴部分之案件，與原先起訴
    之案件是否為相牽連之案件，應從起訴部分與追加起訴部分
    就形式上觀察。
二、本件檢察官原起訴之被告為吳崇杰，起訴之犯罪事實為：被
    告吳崇杰意圖損害三澤公司之債權，㈠於103年2月14日，將
    其所有如起訴書附表1所示之土地信託予吳崇哲，並於103年
    2月14日向桃園縣地政事務所申辦所有權移轉登記，於103年
    2月17日完成登記(即原審判決、本院判決之附表二編號7)；
    ㈡於103年8月19日，將其所有如起訴書附表2所示之土地及建
    物信託予吳崇哲，並於103年9月10日完成登記(即原審判決
    、本院判決之附表二編號1至6、8至24)；㈢於103年12月5日
    ，以人民幣300萬元之價格，將其所有之大陸地區江蘇省「
    鹽城天地中燈飾有限公司」（下稱天地中燈飾公司）股權（
    持股比例100%），全數轉讓予大陸地區人民「華勇」，經扣
    除部分價金抵償被告吳崇杰之債務後，吳崇杰實際取得約10
    0萬元人民幣之價金，足生損害於三澤公司債權之實現。
三、嗣於原審辯論終結（108年1月8日）前，檢察官於107年2月9
    日以105年度偵續字第477號追加起訴被告吳崇哲與原起訴之
    被告吳崇杰「數人共犯一罪」，追加起訴之犯罪事實為：被
    告吳崇哲與吳崇杰共同意圖損害三澤公司之債權，基於毀損
    債權、使公務員登載不實之犯意聯絡，接續為下列行為：㈠
    於100年12月9日，由吳崇杰將其所有如追加起訴書附表1所
    示之土地信託予吳崇哲，並於同日向桃園縣地政事務所申辦
    權移轉登記，使不知情之地政事務所公務員經書面形式審核
    後，將上開不實事項登載於公文書上，而於100年12月16日
    完成登記(即原審判決、本院判決之附表一編號1至22、25至
    28)；㈡於100年12月9日，由吳崇杰將其所有如追加起訴書附
    表2所示之土地信託予吳崇哲，並於100年12月14日向台北市
    建成地政事務所申辦所有權移轉登記，使不知情之該地政事
    務所公務員經書面審核後，將該不實事項登載於公文書上，
    而於100年12月16日完成登記(即原審判決、本院判決之附表
    一編號23、24)；㈢於103年2月14日，將其所有如追加起訴書
    附表3起訴書附表1所示之土地信託予吳崇哲，並於103年2月
    14日向桃園縣地政事務所申辦所有權移轉登記，於103年2月
    17日完成登記(即起訴書附表1；原審判決、本院判決之附表
    二編號7)；㈣於103年8月19日，將其所有如追加起訴書附表4
    所示之土地及建物信託予吳崇哲，並於103年9月10日完成登
    記(即起訴書附表2；原審判決、本院判決之附表二編號1至6
    、8至24)，因認被告吳崇哲係接續犯，並以一行為觸犯刑法
    第216條、第210條使公務員登載不實、同法第365條毀損債
    權罪(見原審訴字第125號卷第1至13頁)。
四、經核本件檢察官於原審辯論終結前，具狀追加起訴被告吳崇
    哲，其中追加起訴書犯罪事實一㈢、㈣與原起訴書犯罪事實㈠
    、㈡相同，檢察官以被告吳崇哲與吳崇杰「數人共犯一罪」
    而追加起訴，其程式並無不合。另檢察官追加起訴書認被告
    吳崇哲就追加起訴書犯罪事實一㈠、㈡部分，與追加起訴書犯
    罪事實一㈢、㈣部分為接續犯之一罪關係，此部分既經檢察官
    合法追加起訴，亦為本院審理範圍，先予敘明。
貳、檢察官就被告吳崇杰移送併辦部分(臺灣桃園地方檢察署107
    年度偵字第4691、10979號)是否為本院審理範圍：　　
一、移送併辦意旨略以：被告吳崇杰與吳崇哲於將受強制執行之
    際，共同意圖損害三澤公司之債權，基於毀損債權、使公務
    員登載不實之犯意聯絡，接續為下列㈠、㈡、㈢、㈣之行為；吳
    崇杰與許菀秦則於將受強制執行之際，共同意圖損害三澤公
    司之債權，基於毀損債權、使公務員登載不實之犯意聯絡，
    接續為下列㈤、㈥、㈦之行為：
  ㈠於100年12月9日，由吳崇杰將其所有如併辦意旨書附表1所示
    之土地信託予吳崇哲，並於同日向桃園縣（現改制為桃園市
    ，下同）桃園地政事務所（下稱桃園地政事務所）申辦所有
    權移轉登記，使不知情之該地政事務所公務員經書面形式審
    核後，將上開不實事項登載於所職掌之登記簿冊公文書上，
    而於同年月16日完成登記。
  ㈡於100年12月9日，由吳崇杰將其所有如併辦意旨書附表2所示
    之土地信託予吳崇哲，並於同年月14日向臺北市建成地政事
    務所申辦所有權移轉登記，使不知情之該地政事務所公務員
    經書面形式審核後，將上開不實事項登載於所職掌之登記簿
    冊公文書上，而於同年月16日完成登記。
  ㈢於103年2月14日，由吳崇杰將其所有如併辦意旨書附表3所示
    之土地信託予吳崇哲，並於同日向桃園地政事務所申辦所有
    權移轉登記，使不知情之該地政事務所公務員經書面形式審
    核後，將上開不實事項登載於所職掌之登記簿冊公文書上，
    而於同年月17日完成登記。
  ㈣於103年8月19日，由吳崇杰將其所有如併辦意旨書附表4所示
    之土地及建物信託予吳崇哲，並於同年9月4日向桃園地政事
    務所申辦所有權移轉登記，使不知情之該地政事務所公務員
    經書面形式審核後，將上開不實事項登載於所職掌之登記簿
    冊公文書上，而於同年月10日完成登記；吳崇杰復於同日將
    併辦意旨書附表4編號5至23所示之土地設定最高限額抵押權
    予吳崇哲，使不知情之該地政事務所公務員經書面形式審核
    後，將上開不實事項登載於所職掌之登記簿冊公文書上。
  ㈤於99年11月29日，由吳崇杰將其所有桃園縣○○市○○段000地號
    土地贈與許菀秦，並於同年12月7日向桃園地政事務所辦理
    移轉登記，使不知情之該地政事務所公務員經書面形式審核
    後，將上開不實事項登載於所執掌之登記簿冊之公文書上，
    於同年月8日完成登記。
  ㈥於100年12月9日，由吳崇杰將其所有桃園縣○○市○○段000地號
    之土地信託與許菀秦，並於同年月14日向桃園地政事務所辦
    理所有權移轉登記，使不知情之該地政事務所公務員經書面
    形式審核後，將上開不實事項登載於所執掌之登記簿冊之公
    文書上，而於同年月16日完成登記。
  ㈦於103年9月10日，由吳崇杰將其所有桃園縣○○市○○段000地號
    之土地信託與許菀秦，並於同年月12日向桃園地政事務所辦
    理所有權移轉登記，使不知情之該地政事務所公務員經書面
    形式審核後，將上開不實事項登載於所執掌之登記簿冊之公
    文書上，而於同年月16日完成登記；均足生損害於三澤公司
    債權之行使及地政機關對地籍與不動產抵押權登記管理之公
    共信用性、正確性。
　　認被告吳崇杰所為如移送併辦意旨書犯罪事實一㈠、㈡部分經
    檢察官以106年度蒞字第19232號補充理由書補充(補充理由
    書參見原審易字第1573號卷㈢第60至62頁背面)，與業經起訴
    部分為事實上同一案件，另被告吳崇杰與同案被告許菀秦共
    同涉犯併辦意旨書犯罪事實一㈤至㈦，與業經起訴部分時間緊
    接，手段相同，為實質上一罪關係之同一案件等語。
二、惟按起訴為訴訟上之請求，基於不告不理原則，受訴法院對
    於被告行為之審判範圍，除刑事訴訟法第267條之情形外，
    應以所記載被告之犯罪事實為準。到庭實行公訴之檢察官以
    言詞所為之陳述或書面提出之補充理由書，其中逸出起訴書
    記載之犯罪事實部分，倘係屬於一部起訴效力所及之他部事
    實之擴張，應僅止於促使法院之注意，非屬訴訟上之請求，
    不生起訴之效力(最高法院104年度台上字第3602號判決意旨
    參照)。又按被告所犯之罪，究屬一罪或數罪，專由法院認
    定。具體言之，本質上為數罪者，縱然檢察官簽准以檢察署
    名義，將案卷函送法院，請求併入先前起訴之案件辦理，法
    院仍不受其拘束，無論於前案判決中說明退回之旨，或另外
    備文退件，均不能逕認後送之案件曾經合法繫屬於法院，蓋
    以函送併辦，能促使法院注意前後各案，有無裁判上一罪或
    實質上一罪之審判不可分關係存在，卻尚非等同於後案之起
    訴或追加起訴（最高法院101年度台上字第4796號判決意旨
    參照）。
三、經查：
　㈠本件檢察官起訴被告吳崇杰涉嫌毀損債權犯行之犯罪事實，
    其行為時間分別為103年2月間、同年8、9月間及同年12月間
    (詳如上述)，原審之蒞庭檢察官雖提出106年度蒞字第19232
    號補充理由書補充上開併辦意旨書犯罪事實一㈠、㈡等犯罪事
    實，惟該些犯罪事實之行為時間為100年12月間，與起訴部
    分之行為時間相距3年之久，難認具有接續犯之一罪關係，
    自非起訴效力所及，更不生起訴之效力，移送併辦意旨認為
    此部分與業經起訴部分為事實上同一案件，尚無可採。又移
    送併辦意旨書犯罪事實一㈤至㈦部分，行為時間分別為99年11
    月間、100年12月、103年9月間，且均係被告吳崇杰與被告
    許菀秦共同為之，被告吳崇杰就此部分之主觀犯意、客觀犯
    行，與前開業經起訴部分(與被告吳崇哲共犯)，各具其獨立
    性，亦難認具有接續犯之實質上一罪關係。從而，檢察官就
    被告吳崇杰涉犯移送併辦意旨書犯罪事實一㈠、㈡、㈤至㈦部分
    ，請求併案審理，尚屬無據，此部分既未經起訴或追加起訴
    ，且與業經起訴部分不具有裁判上一罪關係，非起訴效力所
    及，基於不告不理之原則，自非本院之審理範圍。
  ㈡另關於併辦意旨書犯罪事實一㈢、㈣部分，與檢察官起訴被告
    吳崇杰之犯罪事實相同(即起訴書犯罪事實一㈠、㈡)，為實質
    上之同一案件，依審判不可分之原則，為起訴效力所及，本
    院自應併予審究，附此敘明。　　　
參、告訴人就附表二所示之毀損債權部分，其告訴並未逾期：
一、被告吳崇杰及其辯護人於原審固主張：告訴人於102年1月23
    日、同年8月委任律師調閱附表一編號1所示中平段686地號
    土地、附表二編號7所示751地號之土地謄本時，顯已知悉前
    述不動產有信託登記狀況，故告訴人對本件中平段686、751
    地號土地所提有關損害債權罪之告訴，均已逾6個月告訴期
    間等語（見原審卷㈤第71頁）。
二、按告訴乃論之罪，其告訴應自得為告訴之人知悉犯人之時起
    ，於6個月內為之；告訴乃論之罪，其告訴已逾告訴期間者
    ，法院應諭知不受理之判決，刑事訴訟法第237條第1項、第
    303條第3款分別定有明文。經查：
  ㈠告訴代理人朱敏賢律師於104年6月3日，向地政機關調取附表
    二編號7所示中平段751地號第二類土地登記謄本後，告訴人
    遂於同年7月7日具狀向桃園地檢署檢察官對被告吳崇杰、吳
    崇哲提出其於103年2月14日（即附表二編號7所示中平段751
    地號土地）、同年8月19日（即附表二編號1至6、8至24所示
    各地號房地）所犯之損害債權告訴，有中華電信股份有限公
    司數據通信分公司（下稱中華電信數據通信分公司）107年1
    1月12日數府三字第1070002333號函暨檢附全國地政電子謄
    本系統、刑事告訴理由狀及其上桃園地檢署收狀章戳在卷可
    考（見他字第4562號卷㈠第1頁、原審卷㈣第157頁），此部分
    事實，堪以認定。
  ㈡告訴人前曾分別委任洪榮彬、陳泓年律師於102年1月23日、
    同年8月14日向地政機關各調閱附表二編號1、7所示地號之
    土地登記謄本等節，業據告訴人之代表人吳宗輝於原審審理
    時證稱：三澤公司委託洪榮彬、陳泓年律師有關500、700萬
    元本票強執制行等語（見原審卷㈣第39頁背面至40頁），並
    有桃園地政事務所107年11月8日桃地所登字第1070014524號
    函暨檢附調閱登記申請書紀錄、中華電信數據通信分公司前
    揭函文暨檢附全國地政電子謄本系統各1份等在卷可稽（見
    原審卷㈣第52、60、156、157頁），固可認告訴人於102年1
    、8月間，應當知悉該等土地之登記使用狀態，惟被告吳崇
    杰係嗣後於103年2月17日（附表二編號7）、同年9月10日（
    附表二編號1），始另以「最高限額抵押權」、「信託」為
    原因，登記各該土地予被告吳崇哲，有桃園市地籍異動索引
    、土地登記第一類、第二類謄本等在卷可憑（見他字第4562
    號卷㈠第59、75頁，原審卷㈡第29頁），尚難認告訴人委任洪
    榮彬、陳泓年律師於102年1月23日、同年8月14日調閱前述
    文件時，即可知悉被告吳崇杰於103年2月17日、同年9月10
    日所為附表二編號1、7之犯罪事實，是告訴人於104年6月3
    日經告訴代理人朱敏賢律師向地政機關調取附表二編號7之
    土地登記謄本，獲悉被告吳崇杰、吳崇哲該等行為後，於同
    年7月7日具狀對被告吳崇杰、吳崇哲提出前揭告訴，就被告
    吳崇杰、吳崇哲所為如附表二所示之毀損債權犯行部分，自
    未逾告訴期間。
  ㈢至告訴人就附表一所示之毀損債權部分，有逾告訴期間之情
    形，另如後述（詳見後述不另為公訴不受理部分）。
肆、證據能力部分：
    按被告以外之人於審判外之陳述，雖不符刑事訴訟法第159
    條之1至第159條之4之規定，而經當事人於審判程序同意作
    為證據，法院審酌該言詞陳述或書面陳述作成時之情況，認
    為適當者，亦得為證據。又當事人、代理人或辯護人於法院
    調查證據時，知有第159條第1項不得為證據之情形，而未於
    言詞辯論終結前聲明異議者，視為有前項之同意，同法第15
    9條之5亦有明定。查本件檢察官、被告吳崇杰、吳崇哲及辯
    護人就本判決下列所引被告以外之人於審判外陳述之證據能
    力均不予爭執，迄至言詞辯論終結，亦未對該等證據之證據
    能力聲明異議，本院審酌該些供述證據作成時，核無違法取
    證或其他瑕疵，認為以之作為本案之證據屬適當，自有證據
    能力。其餘資以認定被告犯罪事實之非供述證據，均查無違
    反法定程序取得之情形，依刑事訴訟法第158條之4反面規定
    ，亦具證據能力。
伍、實體部分：
一、本案認定事實所憑之證據及理由：
  ㈠訊據被告吳崇杰、吳崇哲固均坦承被告吳崇杰曾簽發前述本
    票1紙予告訴人，嗣告訴人聲請原審法院就該本票裁定准予
    強制執行，經原審法院於99年10月27日以99年度司票字第51
    58號裁定予以准許。又被告吳崇杰收受前開裁定後提起抗告
    ，嗣經原審法院於99年12月2日以99年度抗字第198號裁定抗
    告駁回，另被告吳崇哲則於100年1月5日以法院不應查封全
    部遺產為由向原審法院聲明異議，且其等均坦承被告吳崇杰
    所有坐落如附表一、二所示土地及建物，於各該登記日期，
    分別以「信託」、「最高限額抵押權」為原因，向桃園、建
    成地政事務所申請將上開各房地之所有權移轉、最高限額抵
    押權登記予被告吳崇哲等事實；惟均矢口否認有意圖損害告
    訴人三澤公司之債權，及明知不實之事項而使公務員登載於
    職務上所掌之土地登記謄本之犯行，被告吳崇杰於原審及本
    院辯稱：我繼承如附表所示之房地，從我懂事以後都是我哥
    哥吳崇哲在處理，當時我在大陸經商失敗，欠我哥哥1,900
    萬元本票，還有我欠家人約有1億多元，因為要設定抵押，
    必須要塗銷再辦，這些設定都是真的云云（見原審卷㈤第61
    頁背面、第63頁）；被告吳崇哲於本院及原審辯稱：本件信
    託登記與前述強制執行沒有關係，我信託的內容不包含處分
    財產，採信託登記是因為便於管理，時間上沒有特殊原因，
    因為從72年迄今，附表所示房地都是我在管理的。先前吳崇
    杰用到家族的錢去投資上海及其他地方，跟家族動用了1億
    多元，還有我自己私人的款項1,900萬，這些登記都是符合
    事實，也沒有損害債權人的債權云云（見原審卷㈤第66頁背
    面、第68頁）。
  ㈡辯護人之辯護意旨：
  ⒈被告吳崇杰之辯護人辯護意旨略以：被告吳崇杰與吳崇哲之
    間的本票債權1,900萬元已經確定，被告吳崇哲並自吳崇杰
    拍賣的財產受償部分的債權，告訴人已知悉被告吳崇哲就被
    告吳崇杰拍賣所得的財產進行參與分配，然並未就被告吳崇
    哲參與分配之債權有所爭執，又被告吳崇杰尚欠家族高達1
    億1,000餘萬元債務，都有待日後變賣財產作為最終的分配
    。另吳崇杰自72年開始即將前述房地交由吳崇哲進行清理、
    出租、繳付稅金等管理行為，然不及於處分，是不僅信託管
    理為屬真實，且已達一定的時間，又該抵押權設定登記為保
    障1,900萬元的債權及家族的債權，本件並無使公務員登載
    不實等語。
  ⒉被告吳崇哲之辯護人辯護意旨略以：當初被告吳崇杰、吳崇
    哲間之信託、最高限額抵押權設定，沒有虛偽不實。依信託
    法規定，信託財產雖不得強制執行，但是信託法第49條規定
    ，對於信託財產的執行，如果受託人有變更的話，債權人仍
    然可以拿原有的執行名義，以新的受託人為債權人繼續強制
    執行，並非不能執行，本件並無損害債權，亦無使公務員登
    載不實等語。
  ㈢經查：
  ⒈被告吳崇杰為吳崇哲之弟，其等對於被告吳崇杰有簽發前述
    本票，經告訴人向原審法院聲請裁定准予就上開本票為強制
    執行、抗告及聲明異議，及被告吳崇杰就附表一、二所示房
    地應有部分之所有權分別以「信託」、「最高限額抵押權」
    為原因移轉登記在被告吳崇哲名下等事實，分據被告吳崇杰
    、吳崇哲供承在卷（見原審易字第1573卷㈤第61至69頁背面
    、本院卷㈠第147頁），並有桃園地政事務所106年6月5日桃
    地所登字第1060006887號函暨檢附①100年桃資登字第567250
    、103年桃資登字第317240、317250號登記申請書影本、②桃
    園市地籍異動索引、③桃園市土地建物異動清冊、107年1月2
    6日桃地所登字第1070001258號函暨檢附桃園區中平段686、
    750地號土地登記公務用謄本、桃園市地籍異動索引、建成
    地政事務所107年1月25日北市建地籍字第10730180700號函
    暨檢附萬華區青年段2小段12地號、477建號電子登記謄本、
    異動索引表各1份在卷可考（見他字第5407卷第110至214頁
    、偵續卷㈢第3至154頁、原審易字第1573號卷㈡第35至81頁）
    ；依被告吳崇杰、吳崇哲所訂之信託契約內容所載，契約簽
    訂之日期為100年12月9日、103年8月19日，信託之目的均為
    開發、管理及收益（不含處分）信託財產，地政機關收件日
    期分別為100年12月14日、103年9月4日。另告訴人前向原審
    法院聲請前述本票裁定，經原審法院於99年10月27日，以99
    年司票字第5158號裁定准予強制執行，被告吳崇杰收受前開
    裁定後提起抗告，嗣經原審法院於99年12月2日以99年度抗
    字第198號裁定抗告駁回，並於99年12月30日確定；告訴人
    復於同年12月2日，執前述本票裁定具狀向原審法院聲請對
    被告吳崇杰之不動產強制執行，被告吳崇哲則於100年1月5
    日向原審法院具狀對該執行程序聲明異議，有裁定書、民事
    裁定確定證明書、聲明異議狀、債權憑證等在卷可按（見原
    審99年度司執字第83883號卷㈠第2至8、34、35頁、偵續477
    卷㈠第173頁正、背面），又告訴人聲請對被告吳崇杰強制執
    行後，其執行過程詳如前開事實欄所載，有原審99年度司執
    字第83883號卷㈠至㈢、100年度司票字第5231號、103年度司
    執字第3880、4380號全卷可資參佐，是被告吳崇杰、吳崇哲
    均明知前述本票裁定已於99年12月30日確定，且告訴人聲請
    強制執行未獲足額清償，暨渠等分別於附表一、二所示時間
    ，共同以信託、擔保債務之名義，辦理附表一、二所示房地
    所有權移轉、最高限額抵押權登記，且於附表一、二所示登
    記日期移轉、設定登記完畢等事實，均堪以認定。　
　⒉關於事實一㈡之損害債權部分：　　　　
  ①稱信託者，謂委託人將財產權移轉或為其他處分，使受託人
    依信託本旨，為受益人之利益或為特定之目的，管理或處分
    信託財產之關係，信託法第1條定有明文。又對信託財產不
    得強制執行。但基於信託前存在於該財產之權利、因處理信
    託事務所生之權利或其他法律另有規定者，不在此限；又信
    託行為有害於委託人之債權人權利者，債權人得聲請法院撤
    銷之，同法第6條第1項、第12條第1項亦有明文。信託法第1
    2條第1項之立法意旨係以：信託財產名義上雖屬受託人所有
    ，但受託人係為受益人之利益管理處分之，故原則上任何人
    對信託財產不得強制執行。但為保障信託關係發生前已生之
    權利及因信託財產所生或處理信託事務發生之稅捐、債權，
    依下列權利取得之執行名義可例外對信託財產強制執行：
    就信託財產因信託前存在於該財產之權利（例如抵押權）：
    因處理信託事務所生之權利（例如修繕信託財產之修繕費
    債權）；其他法律有特別規定得對信託財產強制執行之權
    利（例如有關稅法中明定之稅捐債權）。本件告訴人前雖取
    得被告吳崇杰簽發前述本票1紙，然非存在於本件信託財產
    上之權利，縱被告吳崇杰信託登記之目的為管理、出租，然
    在形式上所有權已移轉，依信託法第12條規定，在撤銷信託
    登記前，告訴人仍不得聲請法院對本件經信託登記之房地為
    強制執行至為顯然，是被告吳崇杰所為信託登記顯已妨害告
    訴人債權之實現。
　　被告吳崇哲之辯護人雖辯以：依信託法第49條規定，對於信
    託財產的執行，如果受託人有變更的話，債權人仍然可以拿
    原有的執行名義，以新的受託人為債權人繼續強制執行，並
    非不能執行，本件並無損害債權云云。惟按信託法第49條規
    定「對於信託財產之強制執行，於受託人變更時，債權人仍
    得依原執行名義，以新受託人為債務人，開始或續行強制執
    行。」，其所指對於信託財產之強制執行，乃以合於同法第
    12條規定者，於受託人變更時，仍得以新受託人為債務人，
    開始或續行強制執行，本件非屬受託人變更之情形，且告訴
    人所取得之執行名義既非存在於信託財產上，告訴人自無從
    援引信託法第49條規定對信託財產強制執行，辯護人上開主
    張，容有誤會。
  ②再者，債務人所有之總財產，為全體債權人債權之抽象擔保
    ，苟將其財產設定抵押權予特定債權人，使該債權人得對其
    財產享有優先受償權，勢必恐將造成其他無設定擔保之債權
    人之債權無法獲償或不能圓滿受償之情形，而危及其他債權
    人債權之受償可能性，自足以損害其他債權人之債權。被告
    吳崇哲雖對於被告吳崇杰有1,900萬元之債權，並於本件強
    制執行程序聲明參與分配，且被告吳崇哲並未獲足額清償等
    情，固有原審法院簡易庭100年度司票字第6002號裁定及前
    述強制執行案卷可資為憑，惟被告吳崇哲之債權僅屬於普通
    債權，並無優先受清償之權利。被告吳崇杰、吳崇哲明知原
    審法院於103年9月3日實行分配之結果，告訴人僅獲分配218
    萬2,861元，尚有624萬9,940元之債權額未獲清償，被告吳
    崇杰所有如附表二所示之不動產自為告訴人債權之總擔保，
    被告吳崇杰竟於附表二所示之時間，將附表二所示之不動產
    辦理最高限額抵押權與被告吳崇哲，使被告吳崇哲之無擔保
    債權變更為有擔保債權，被告吳崇哲因而對各自設定抵押權
    之不動產拍賣所得享有優先受償權，顯已影響三澤公司獲償
    之可能及分配之成數，自足生損害於告訴人債權之實現，且
    渠等所為之登記日期，附表二附表編號1至6、8至24均為「1
    03年9月10日」，恰在原審法院「103年9月3日」實行分配之
    後，更可見被告吳崇杰、吳崇哲確有損害告訴人債權之意圖
    ，至堪認定。
　③又參以被告吳崇杰於原審準備程序時自陳：「(問：既然只是
    停止強制執行，強制執行程序尚未結束，你為何移轉信託你
    的財產？)我也不只是欠他一個人的錢，我已經被三澤興業
    有限公司搞到破產」、「因為欠人家家族的錢，辦登記信託
    但是沒有移轉給吳崇哲」、「我不會管理，這是繼承的，不
    是我本來的財產，我的財產已經被查封掉了」等語(見原審
    審易卷第93頁背面、第94頁)；於原審審理中，經法官訊問
    ：於本件強制執行過程中，除了附表所示土地、建物外，被
    告吳崇杰還有哪些財產足供700萬元本票的強制執行時，被
    告吳崇杰亦答稱：我忘記了等語(見原審易字第1573號卷㈤第
    70、71頁)，足見被告吳崇杰於斯時已負債累累，且無其他
    財產可供清償，竟仍將其所有如附表二所示之不動產辦理信
    託登記、最高限額抵押權設定予被告吳崇哲，其等所為自屬
    損害告訴人債權之行為。　　
　⒊關於事實一㈠、㈡所示使公務員登載不實部分：　
  ①被告吳崇杰與吳崇哲就附表一、二所示不動產並無信託之真
    意，渠等所為信託登記係虛偽不實：
　　有關被告吳崇杰將本件房地信託登記予被告吳崇哲之原因，
    細繹被告吳崇杰初辯稱：因為我欠家中兄弟約1億元，吳崇
    哲大概於96、97年間迄今陸續借我1,900萬元，其他5個兄弟
    姊妹也有借我，想說把土地信託給吳崇哲管理以後，可以清
    償債務，登記原因為信託是我的意思云云（見他字第4562號
    卷㈠第139頁），嗣於原審準備程序時改稱：前述1億多元，
    是土地徵收款，父母借給我用我沒有還，最後我跟兄弟姊妹
    討論決定要用信託方式過戶給吳崇哲云云（見原審易字第15
    73號卷㈠第60、61頁）；又於原審準備程序再改稱：信託登
    記是我跟二哥吳重光、三哥吳崇哲決定云云（見原審易字第
    1573號卷㈠第62頁正背面），可見被告吳崇杰就採取信託模
    式之原因、由何人決定，前後所述情節已有不一。另被告吳
    崇哲則於原審審理時供承：吳崇杰當時跟家裡動用了1億多
    元，錢是家族裡面的錢等語（見原審易字第1573號卷㈤第68
    頁），是被告吳崇杰就其積欠1億多元之對象究竟係其父母
    所出借之土地徵收款，抑或係被告吳崇杰向其兄弟姊妹間所
    借，亦與被告吳崇哲所述內容亦有出入。
　　另觀之前述信託期間約定至133年8月18日，期間長達30年(
    見他字第4562號卷㈡第85頁)，就此約定期間之緣由，被告吳
    崇杰於偵查中供稱：因為是自己兄弟，時間約長約短沒有關
    係等語，被告吳崇哲則供稱：那是我們暫定的期間，只要信
    託目的完成，被告吳崇杰就可以終止等語(見偵續卷㈠第146
    、147頁)，兩人所述情節並非一致。又對照其等前述信託契
    約所載之內容，就信託目的僅記載：「開發、管理及收益(
    不含處分)信託財產」，均未就被告吳崇杰積欠款項之清償
    方式予以記載，則被告吳崇杰、吳崇哲2人又如何確認「信
    託目的」是否完成？是被告吳崇杰、吳崇哲是否確有信託登
    記之真意，更有可疑。
　　再者，被告吳崇杰雖辯以被告吳崇哲確實有管理系爭不動產
    之行為，並提出「系爭土地使用管理情形整理表」及相關租
    約為證(見本院卷第189、56至66頁)，惟觀之被告吳崇杰所
    提出之「系爭土地使用管理情形整理表」，所列租約共有3
    筆，其中編號1(即桃園市○○區○○段000地號)土地之租約開始
    期間乃77年間，顯然早在被告吳崇杰辦理信託登記之20餘年
    前即已存在，尚難認與被告吳崇哲之管理行為有關；另編號
    2係於102年間出租，每月租金僅1萬元，編號3係104年出租
    ，每月租金為18萬元，可見被告吳崇杰自100年9月間起將系
    爭不動產信託登記予被告吳崇哲之後，被告吳崇哲僅於102
    年、104年間各零星出租1筆，相較於渠等辦理信託登記之不
    動產將近30筆，兩者相差懸殊，益徵被告吳崇杰、吳崇哲就
    附表一、二所示不動產之信託登記乃虛偽不實，並無信託登
    記之真意。　　
　②按刑法第214條所謂使公務員登載不實事項於公文書罪，凡一
    經他人之聲明或申報，公務員即有登載之義務，並依其所為
    之聲明或申報予以登載，而屬不實之事項者，即足構成；若
    其所為聲明或申報，公務員尚須為實質之審查，以判斷其真
    實與否，始得為一定之記載者，則非本罪所稱之使公務員登
    載不實（最高法院73年台上字第1710號判例要旨參照）。次
    按地政機關辦理土地所有權移轉登記時，僅須審核形式上之
    要件是否具備即足，對於土地所有權移轉之實質上是否真正
    ，並無審認之責，倘行為人明知所申辦之土地所有權移轉登
    記，實質上並非真正，仍以該不實之事項向地政機關申辦登
    記，使地政機關承辦之公務員登載於職務上所掌之相關公文
    書內，自與上開犯罪構成要件相當（最高法院95年度台非字
    第278 號判決意旨參照）。準此，被告吳崇杰、吳崇哲明知
    彼此間並無信託關係，猶先後前往桃園、建成地政事務所辦
    理前開房地所有權移轉登記，使承辦公務員將此不實事項登
    載於職務上所掌之電磁紀錄，均足生損害於地政機關對前開
    不動產登記管理之正確性，自均應論以使公務員登載不實罪
    責。
  ㈣綜上所述，被告吳崇杰、吳崇哲所辯各節，僅屬事後卸責之
    詞，均無可採，本件事證明確，被告吳崇杰、吳崇哲前揭犯
    行均堪認定，應依法論科。　
二、論罪：
  ㈠新舊法比較：
　  查被告吳崇杰、吳崇哲行為後，刑法第214條、第356條業於
    108年12月25日修正公布，並於同年月27日施行，而此次修
    法係將上開條文之罰金數額調整換算後逕予以明定於該條文
    中，而毋庸再引用刑法施行法第1條之1第2項規定，前開修
    正內容與罪刑無關，自非刑法第2條第1項規定所稱之法律變
    更，亦不生新舊法比較之問題，而應依一般法律適用原則，
    逕行適用裁判時之規定。　　　
  ㈡適用之法律
　⒈按在紙上或物品上之文字、符號、圖畫、照像，依習慣或特
    約，足以為表示其用意之證明者，關於本章及本章以外各罪
    ，以文書論；錄音、錄影或電磁紀錄，藉機器或電腦之處理
    所顯示之聲音、影像或符號，足以為表示其用意之證明者，
    亦同，刑法第220條第1項、第2項分別定有明文。查被告吳
    崇杰、吳崇哲係使不知情之承辦公務員，將上開不實移轉原
    因輸入電腦，登載於職務上所掌之地政整合系統地及資料庫
    電磁紀錄內，核屬各該管公務員職務上所掌管，依刑法第22
    0條第2項規定以文書論之公文書。
　⒉核被告吳崇杰就事實一㈡所為，及被告吳崇哲就事實一㈠、㈡所
    為，均係犯刑法第220條、第214條使公務員登載不實準私文
    書罪（追加起訴書〈吳崇哲部分〉誤載為刑法第216條、第210
    條使公務員登載不實罪嫌，業經檢察官於原審以補充理由書
    更正）。被告吳崇杰、吳崇哲所犯上開使公務員登載不實罪
    及損害債權罪，彼此間具有犯意聯絡及行為分擔，均應論以
    共同正犯。又被告吳崇哲雖非債務人，惟其既與具有債務人
    身分之被告吳崇杰有犯意聯絡及行為分擔，而共同實行本案
    損害債權犯罪，依刑法第31條第1項之規定，仍應論以共同
    正犯。
  ㈢罪數關係暨起訴效力擴張之犯罪事實：
  ⒈被告吳崇杰就犯罪事實一㈡，及被告吳崇哲就犯罪事實一㈠、㈡
    所示各次使公務員登載不實及損害債權之犯行，乃各基於單
    一犯罪意思，於密接時間所犯，侵害法益亦屬同一，各行為
    獨立性極為薄弱，為避免造成過度評價之不當，爰認應各屬
    接續犯而僅分別論以一罪。
  ⒉又被告吳崇杰、吳崇哲就事實一㈡所示犯行，係以使公務員登
    載不實之所為，為達損害債權人債權之目的而犯損害債權罪
    ，乃一行為觸犯上開二罪名，為想像競合犯，各應依刑法第
    55條規定，從一重之使公務員登載不實罪論處。
  ⒊被告吳崇哲前後於100年間就附表一房地為不實之信託登記，
    及於103年間將附表二房地為不實之信託登記暨設定最高限
    額抵押權，追加起訴書雖認被告吳崇哲係成立接續犯，應論
    以包括一罪。惟被告吳崇哲於附表一、二前後所為之使公務
    員登載不實犯行，間隔達3年之久，其主觀犯意與客觀行為
    均有相當之獨立性，足認其犯意各別，行為互殊，應分論併
    罰，追加起訴書認係成立接續犯之一罪，容有未合。
  ⒋公訴意旨雖漏未敘及被告吳崇杰、吳崇哲就附表二編號25所
    示設定最高限額抵押權（800萬元）之損害債權部分，惟因
    該部分與業經起訴、追加起訴，並由本院論罪科刑之該部分
    ，具有接續犯之事實上一罪關係，為起訴效力所及，本院自
    得併予審理。
　㈣移送併辦部分(臺灣桃園地方檢察署107年度偵字第4691、109
    79號)：
　　檢察官就被告吳崇哲移送併辦部分，及被告吳崇杰關於併辦
    意旨書犯罪事實欄一㈢、㈣部分，分別與本案追加起訴被告吳
    崇哲之犯罪事實，及起訴被告吳崇杰之犯罪事實相同(即起
    訴書犯罪事實一㈠、㈡)，分別為實質上之同一案件，依審判
    不可分之原則，均為起訴效力所及，本院自應併予審究，附
    此敘明。　
三、不另為不受理之諭知部分：　　　
  ㈠追加起訴意旨另認犯罪事實欄一㈠所載被告吳崇哲所為，亦涉
    犯刑法第356條之損害債權罪嫌等語。
  ㈡按告訴乃論之罪，其告訴應自得為告訴之人知悉犯人之時起
    ，於6個月內為之；告訴乃論之罪，其告訴已逾告訴期間者
    ，應諭知不受理之判決，刑事訴訟法第237條第1項、第303
    條第3款，分別定有明文。而刑法第356條損害債權罪，依同
    法第357條規定，須告訴乃論。稽此，倘告訴人未於其知悉
    犯人之時起6個月內提起告訴，依上揭規定，其告訴即不合
    法，應為不受理判決。
  ㈢經查，告訴人曾委託洪榮彬律師處理本件強制執行案件，業
    據證人吳宗輝於原審審理時證述在卷（見原審易字第1573號
    卷㈣第33、39、40頁），核與證人即三澤公司前會計人員謝
    文英於原審審理時證述之情節相符（見原審卷㈤第11頁背面
    至第12頁），且洪榮彬律師於102年1月23日，調取本件附表
    一編號1所示中平段686地號土地之第二類土地登記謄本一情
    ，有中華電信數據通信分公司107年11月12日數府三字第107
    0002333號函暨檢附全國地政電子謄本系統查詢資料1份在卷
    可憑（見原審卷㈣第156、157頁），應認告訴人於洪榮彬律
    師在102年1月23日調閱前述文件時，即已知悉被告吳崇杰與
    被告吳崇哲間有為事實一㈠所示之移轉登記行為等事實，並
    於主觀上認定被告吳崇哲涉嫌損害債權，自應於6個月內提
    出告訴，方屬適法。然告訴人遲至104年7月7日始向桃園地
    檢署提出告訴，已如前述，顯已逾告訴期間。揆諸上開說明
    ，本件關於被告吳崇哲就事實一㈠所涉犯損害債權罪部分，
    原應諭知公訴不受理，然追加起訴意旨認此部分與被告吳崇
    哲前揭經本院論罪科刑部分，有接續犯之事實上一罪關係，
    爰不另為不受理之諭知。
四、不另為無罪之諭知部分：
　㈠被告吳崇杰部分：　
  ⒈公訴意旨另以：吳崇杰明知告訴人三澤公司業已取得上開本
    票裁定，且告訴人債權並未受償，竟於將受強制執行之際，
    意圖損害三澤公司之債權，於103年12月5日，以人民幣300
    萬元之價格，將其所有之大陸地區江蘇省「鹽城天地中燈飾
    有限公司」（下稱天地中燈飾公司）股權（持股比例100%）
    ，全數轉讓予大陸地區人民「華勇」，經扣除部分價金抵償
    吳崇杰之債務後，被告吳崇杰實際取得約100萬元人民幣之
    價金，足生損害於三澤公司債權之實現。因認吳崇杰所為，
    亦涉犯刑法第356條之損害債權罪嫌。
  ⒉按犯罪事實應依證據認定，無證據不得認定其犯罪事實，刑
    事訴訟法第154條第2項定有明文。次按事實之認定，應憑證
    據，如未能發現相當證據，或證據不足以證明，自不能以推
    測或擬制之方法，為裁判基礎（最高法院40年台上字第86號
    判例意旨參照）；且認定犯罪事實所憑之證據，雖不以直接
    證據為限，間接證據亦包括在內，然而無論直接證據或間接
    證據，其為訴訟上之證明，須於通常一般之人均不致有所懷
    疑，而得確信其為真實之程度者，始得據為有罪之認定，倘
    其證明尚未達到此一程度，而有合理之懷疑存在而無從使事
    實審法院得有罪之確信時，即應由法院為諭知被告無罪之判
    決（最高法院76年台上字第4986號判例意旨參照）。
  ⒊公訴意旨認被告吳崇杰涉犯上開罪嫌，無非以：被告吳崇杰
    於偵查中之供述、告訴人代表人吳宗輝於偵查中之指述、原
    審法院99年度司票字第5158號本票裁定、中平段751地號土
    地等土地登記申請書、登記謄本、大陸地區射陽縣商務局批
    復書影本、射陽縣市場監督管理局企業登記資料查詢表影本
    各1份，為其主要論據。
  ⒋訊據被告吳崇杰固坦承於上述時、地，將天地中燈飾公司股
    權（持股比例100%），全數轉讓予大陸地區人民「華勇」等
    事實；惟堅決否認有何損害債權之行為，惟辯稱：前述出售
    天地中公司所得人民幣300萬元係扣掉傭金的款項，我沒有
    取得約100萬元人民幣的價金，因為售得價金我還給好幾十
    個債權人，我實際並未取得價金等語（見原審卷㈢第28頁背
    面至第29頁、原審易字第1573號卷㈤第63頁背面）。
　⒌經查：
  ①被告吳崇杰於103年12月5日，以人民幣300萬元之價格，將其
    所有之大陸地區江蘇省天地中燈飾公司股權（持股比例100％
    ），全數轉讓予大陸地區人民「華勇」等情，業據被告吳崇
    杰供承如前，核與證人吳宗輝於偵查中、原審審理時證述情
    節大致相符（見他字第4562號卷㈠第131頁、原審易字第1573
    號卷㈣第41頁背面），復有射陽縣政府信息公開網頁列印資
    料、射陽縣商務局射商務[2014]102號文件、外商投資企業
    批准證書註銷回執、射陽縣市場監督管理局企業登記資料查
    詢表各1份在卷可證（見他字第4562號卷㈠第114、115、159
    至163頁），此部分事實，固堪認定。
  ②按刑法第356條之損害債權罪，係以保護債權人之債權受償可
    能性為其規範目的。所謂「債務人」者，係指在執行名義上
    負有債務之人，因此本罪必須以債權人業已取得執行名義為
    其前提條件，而執行名義，則以強制執行法第4條第1項各款
    所定之情形為限（最高法院55年度台非字第118號判決、53
    年度台非字第143號判決意旨參照）。次按刑法第356條中所
    謂「將受強制執行之際」，係指債權人對債務人取得執行名
    義起，至強制執行程序完全終結前之此一期間而言。因此，
    債權人已取得執行名義，且該執行名義已具備形式之合法要
    件，債務人即不得處分其財產以損害債權，否則應論以刑法
    第356條之罪。另按「臺灣地區法院民事判決的當事人可以
    依據本規定，作為申請人向人民法院申請認可和執行臺灣地
    區有關法院民事判決」，「大陸地區最高人民法院關於認可
    和執行臺灣地區法院民事判決的規定」第1條定有明文（見
    原審易字第1573號卷㈣第24、25頁），準此，我國臺灣地區
    法院之民事判決，應由債權人依前開規定聲請大陸地區人民
    法院認可，始可聲請執行債務人在大陸地區之財產。
  ③惟查，告訴人未依前揭規定，向大陸地區人民法院聲請認可
    前述本票裁定一節，業據證人吳宗輝於原審審理時證稱：三
    澤公司想依前揭規定聲請認可時，我們發覺天地中公司已經
    被賣掉了，所以我們就沒有聲請了等語（見原審易字第1573
    號卷㈣第41頁背面），顯見告訴人未取得就被告吳崇杰前述
    大陸地區財產聲請執行之執行名義，無法以該部分之財產滿
    足其債權，而無受償可能性，亦難認被告吳崇杰就其大陸地
    區財產部分，係在執行名義上負有債務之人，均核與損害債
    權罪之要件不符。
  ⒍綜上所述，本案依公訴人就此部分所提出之證據，仍有合理
    懷疑存在，尚不足以證明被告吳崇杰確有公訴意旨所指此部
    分損害債權之犯行，揆諸前揭法條及判例要旨說明，本應為
    被告吳崇杰無罪之諭知，惟公訴意旨認被告吳崇杰此部分行
    為與前述有罪部分有接續犯之實質上一罪關係，爰不另為無
    罪之諭知。　
　㈡被告吳崇杰、吳崇哲部分：
　⒈追加起訴及移送併辦意旨另以：吳崇杰、吳崇哲共同基於意
    圖損害三澤公司之債權及使公務員登載不實之犯意聯絡，於
    103年9月10將附表二編號1至6、8至24所示(即追加起訴書、
    移送併辦意旨書附表4編號5至23)之土地設定最高限額抵押
    權予吳崇哲，使不知情之地政事務所公務員經書面審形式審
    核後，將上開不實事項登載於所職掌之登記簿冊公文書上，
    足生損害於地政機關對於不動產登記管理之正確性，因認被
    告吳崇杰、吳崇哲此部分所為，亦涉犯刑法第214條之使公
    務員登載不實罪嫌。
  ⒉公訴人認被告吳崇杰、吳崇哲涉有此部分罪嫌，無非係以告
    訴人之指訴、被告吳崇杰、吳崇哲之供述，及桃園地政事務
    所106年6月5日桃地所登字第1060006887號函暨檢附103年桃
    資登字第317240、317250號登記申請書影本、桃園市地籍異
    動索引、桃園市土地異動清冊、土地抵押權設定契約書為其
    論據。
  ⒊訊據被告吳崇杰、吳崇哲固坦承有為前揭最高限額抵押權之
    設定，惟均堅決否認有何使公務員登載不實文書之犯行，均
    辯稱：被告吳崇哲確有積欠吳崇哲大約1,950萬元之債務，
    其等所為之最高限額抵押權並無不實等語。
　⒋經查：
　①被告吳崇杰於偵查中供稱：吳崇哲大概在96、97年間開始到
    現在陸續借我1,900萬元等語(見他字第4562號卷㈠第139頁)
    ；被告吳崇哲於偵查中供稱：我借吳崇杰至少有1,900萬元
    ，97年到100年間陸續借他錢，大部分都是轉帳，我有參與
    告訴人強執的分配，吳崇杰有開1張1,900萬元的本票給我，
    我聲請本票裁定參與分配，有拿到一部份等語(見他字第456
    2號卷㈠第142頁)，二人所述情節大致相符，此外復有被告吳
    崇哲提出之匯款明細表、華南商業銀行支票3張、桃園市農
    會取款憑條2張、支票1張、花旗銀行匯款申請書、華南商業
    銀行存款憑條、原審法院簡易庭100年度司票字第6002號裁
    定、本票各1紙存卷為據(見他字4562號卷㈠第175至186頁)，
    暨原審法院103年度司執字第4380號案卷可資參佐，堪認被
    告吳崇哲對於被告吳崇杰確有約1,900萬元之債權，且於上
    開強制執行參與分配後，仍未獲足額清償。
　②被告吳崇杰將附表二編號1至6、8至23所示之土地設定擔保債
    權總金額為5,000萬元之最高限額抵押權予被告吳崇哲，將
    附表二編號24所示之土地設定擔保債權總金額為800萬元之
    最高限額抵押權予被告吳崇哲，業經認定如前，系爭抵押權
    登記之擔保債權種類及範圍為擔保債務人對抵押權人現在（
    包括過去所負現在尚未清償）及將來在本抵押權設定契約書
    所定最高限額內所負之債務，包括借款、票據、透支、墊款
    、保證及其他有關之債務，抵押權登記之擔保債權確定期日
    為133年9月9日等情，有前述桃園市地籍異動索引、桃園市
    土地異動清冊、土地抵押權設定契約書等在卷足佐，被告吳
    崇哲對於被告吳崇杰既有前述債權存在，系爭抵押權登記之
    原因債務即屬真實存在，則被告吳崇杰將上開不動產設定最
    高限額抵押權予被告吳崇哲，尚難認有何虛偽不實之處，自
    無使公務員登載不實之可言。
  ⒌從而，依檢察官所提證據，尚不足以證明被告吳崇杰、吳崇
    哲有前開追加起訴、移送併辦意旨所指使公務員登載不實文
    書之犯行。揆諸前揭說明，本應就此部分為被告吳崇杰、吳
    崇哲無罪之諭知，惟被告吳崇杰、吳崇哲此部分行為如成立
    犯罪，與前開論罪科刑部分應屬一罪關係，爰均不另為無罪
    之諭知。
五、撤銷改判之理由：　　
　㈠原審以被告吳崇杰、吳崇哲犯罪事證明確，予以論罪科刑，
    固非無見，惟：
　⒈本件被告吳崇杰經檢察官移送併辦之部分(臺灣桃園地方檢察
    署107年度偵字第4691、10979號併辦意旨書犯罪事實一㈠、㈡
    、㈤至㈦)，與起訴部分難認具有接續犯之實質上一罪關係，
    亦不具有裁判上一罪關係，非起訴效力所及，業經本院詳述
    如前述，該部分僅由檢察官以公函移送併辦，並非等同起訴
    或追加起訴之效力，基於不告不理之原則，自不屬法院所得
    審理之範圍，原審法院未予詳酌，遽就該部分為實體判決，
    顯係就未受請求之事項予以判決，容有違誤。
　⒉被告吳崇杰確有積欠約1,900萬元之債務，經被告吳崇哲參與
    本件強制執行程序後，未獲足額清償，其等之間之債權債務
    關係確係真實存在，則其等就附表二編號1至6、8至24所示
    之土地設定最高限額抵押權登記(即追加起訴書、移送併辦
    意旨書附表4編號5至23)，自難認有何不實，原審遽認被告
    吳崇杰、吳崇哲此部分所為亦涉犯刑法第214條、第220條之
    使公務員登載不實罪，其認事用法亦有未當。　　
　⒊又按刑罰之量定，固屬法院自由裁量之職權行使，然刑事審
    判之量刑，旨在實現刑罰權之分配的正義，故法院對科刑判
    決之被告量刑，應符合罪刑相當原則，使罰當其罪，以契合
    人民之法律感情。此所以刑法第57條明定科刑時應審酌一切
    情狀，尤應注意該條所列各款情形，以為科刑輕重之標準。
    再刑法第57條第10款所稱犯罪後之態度，應包括犯人犯罪後
    ，是否與告訴人達成和解、賠償損害等情形在內。經查，本
    件被告吳崇杰、吳崇哲提起上訴後，於本院審理期間業與告
    訴人成立和解，告訴人並表示就刑事案件不再追究之意，有
    原審法院和解筆錄1件在卷可稽（見本院卷㈠第186頁），原
    判決於量刑時未及審酌此項有利於被告吳崇杰、吳崇哲之和
    解事實，其量刑自非允當。
　㈡被告吳崇杰、吳崇哲上訴猶以前開情詞否認本件犯行，依前
    所述，均無可採；被告吳崇杰、吳崇哲主張渠等間確有債權
    債務關係存在，如附表二所示設定之最高限額抵押權並無不
    實，而指摘原判決此部分認定不當，為有理由。檢察官上訴
    意旨則以：被告等犯後態度不佳，迄未與告訴人達成和解，
    原審量刑過輕；又洪榮彬律師固有調閱土地登記謄本，然該
    謄本上是否以載明詳細資訊足使洪榮彬律師得以知悉被告等
    以涉嫌損害債權，非屬無疑，原審未查即為被告有利之認定
    ，就附表一所示被告吳崇哲被訴損害債權部分，不另為公訴
    不受理之諭知，難謂適法等語(見本院卷㈠第35、36頁)。惟
    按刑之量定，本為法院得依職權自由裁量之事項，苟已審酌
    刑法第57條規定之事項，且於法定刑度之內予以量定，客觀
    上並無明顯濫權之情形者，即不容當事人憑其主觀意見，指
    摘其違法或失當。況被告吳崇杰、吳崇哲已於本院審理期間
    與告訴人達成和解，告訴人亦表示對被告等不再追究，已無
    檢察官所指未與告訴人達成和解情事，自難認原審判決有何
    量刑過輕之可言。又告訴人前曾委任洪榮彬律師於102年1月
    23日向地政機關調閱附表一編號1所示桃園市○○區○○段000地
    號之土地登記謄本等情，業據證人吳宗輝於原審審理時證述
    明確，並有桃園地政事務所107年11月8日桃地所登字第1070
    014524號函暨檢附調閱登記申請書紀錄、中華電信數據通信
    分公司107年11月12日數府三字第1070002333號函暨檢附全
    國地政電子謄本系統各1份等在卷可稽（見原審易字第1573
    號卷㈣第52、156、157頁），再觀諸卷附之土地登記第二類
    謄本(見他字4562號卷㈠第75頁)，其上明確記載「登記日期
    」、「登記原因」、「原因發生日期」等內容，其他登記事
    項亦載明「信託財產」、「委託人」等資訊，告訴人或其委
    任之洪榮彬律師自得藉由所調閱之土地登記第二類謄本，查
    知該不動產於100年12月間遭被告辦理信託登記，檢察官以
    上開情詞指摘原判決就附表一所示被告吳崇哲被訴損害債權
    部分，不另為公訴不受理之諭知，有所不當，實屬無據，難
    認可採。
　㈢綜上，被告吳崇杰、吳崇哲上訴否認犯行，及檢察官上訴所
    指各節，雖均無理由，惟被告吳崇杰、吳崇哲主張附表二所
    設定之最高限額抵押權並無不實，指摘原判決此部分不當，
    為有理由，而原判決就被告吳崇杰、吳崇哲部分亦有上揭各
    項可議之處，即屬無可維持，應由本院將被告吳崇杰、吳崇
    哲部分撤銷改判。
六、量刑之審酌：　　
    爰以行為人之責任為基礎，審酌被告吳崇杰、吳崇哲犯罪之
    動機在損害告訴人之債權，明知彼此間無信託之真意，且明
    知被告吳崇哲對被告吳崇杰所取得之債權僅為普通債權，竟
    以虛偽辦理信託登記，及設定最高限額抵押權之方式，手法
    破壞地政機關就不動產登記之公信力，並損及告訴人本票債
    權之實現，所為均實值非難，兼衡其等之素行、犯後未能坦
    承犯行之態度，又念及被告吳崇杰、吳崇哲於本院審理期間
    已與告訴人達成和解，告訴人亦表明不再追究，堪認告訴人
    所受損失已獲填補，併考量被告吳崇杰自陳高職畢業、沒有
    經濟來源，小孩都已成年；被告吳崇哲自陳桃園農校畢業，
    現已退休，子女已成年等智識程度、家庭經濟及生活狀況等
    一切情狀(見本院卷㈡第116頁)，分別量處如主文第2、3項所
    示之刑，並均諭知易科罰金之折算標準，復就被告吳崇哲部
    分定應執行刑如主文第3項所示，暨諭知易科罰金之折算標
    準。　
七、末查，被告吳崇杰、吳崇哲均未曾因故意犯罪受有期徒刑以
    上刑之宣告，有本院被告前案紀錄表在卷可查（見本院卷㈠
    第126、127頁），其等因一時失慮致犯本罪，惟犯後已與告
    訴人達成和解，告訴人亦表示不再追究，本院認被告吳崇杰
    、吳崇哲經此科刑教訓，當知所警惕而無再犯之虞，其等所
    受刑之宣告，均以暫不執行為適當，併各宣告緩刑2年，以
    啟自新。　　　　
乙、被告許菀秦部分(即附表三)：
壹、追加起訴意旨略以：許菀秦為吳崇杰之配偶，緣吳崇杰於98
    年間，因在大陸地區投資需資金周轉，陸續向三澤公司借款
    700萬元，吳崇杰並於98年10月25日簽發1紙金額700萬元（
    到期日99年10月25日）之本票予三澤公司擔保。因吳崇杰於
    本票到期後未依約還款，經三澤公司持上開本票向原審法院
    聲請本票裁定，三澤公司續於99年12月2日，以上開裁定為
    執行名義，向原審法院聲請對吳崇杰之財產強制執行。詎許
    菀秦與吳崇杰明知上開執行程序尚未終結，竟於將受強制執
    行之際，共同意圖損害三澤公司之債權，基於毀損債權、使
    公務員登載不實之犯意聯絡，接續為下列行為：
一、於99年11月29日，由吳崇杰將其所有桃園縣○○市○○段000地
    號土地贈與許菀秦，並於99年12月7日向桃園地政事務所辦
    理移轉登記，使不知情之該地政事務所公務員經書面形式審
    核後，將上開不實事項登載於所執掌之登記簿冊之公文書上
    ，而於99年12月8日完成登記(即附表三編號1)。
二、於100年12月9日，由吳崇杰將其所有桃園縣○○市○○段000地
    號之土地信託與許菀秦，並於同年月14日向桃園地政事務所
    辦理所有權移轉登記，使不知情之該地政事務所公務員經書
    面形式審核後，將上開不實事項登載於所執掌之登記簿冊之
    公文書上，於同年月16日完成登記(即附表三編號2)。
三、於103年9月10日，由吳崇杰將其所有桃園縣○○市○○段000地
    號之土地信託與許菀秦，並於同年月12日向桃園地政事務所
    辦理所有權移轉登記，使不知情之該地政事務所公務員經書
    面形式審核後，將上開不實事項登載於所執掌之登記簿冊之
    公文書上，於同年月16日完成登記(即附表三編號3)。均足
    生損害於三澤公司債權之行使及地政機關對地籍管理之公共
    信用性、正確性。
　　因認許菀秦涉犯刑法第214條使公務員登載不實、同法第356
    條毀損債權等罪嫌。
貳、按檢察官於第一審辯論終結前，得就與本案相牽連之犯罪或
    本罪之誣告罪，追加起訴，刑事訴訟法第265條定有明文。
    又起訴之程序違背規定者，得不經言詞辯論，為諭知不受理
    之判決，刑事訴訟法第303條第1款及第307條分別定有明文
    。再按刑事訴訟法第265條規定之追加起訴，係就與已經起
    訴之案件無單一性不可分關係之相牽連犯罪（指刑事訴訟法
    第7條所列案件），在原起訴案件第一審辯論終結前，加提
    獨立之新訴，俾與原起訴案件合併審判，以收訴訟經濟之效
    。是得追加起訴者限於本案相牽連之犯罪或本罪之誣告罪，
    而所謂「本案相牽連之犯罪」，乃指與「已經起訴之案件」
    ，有刑事訴訟法第7條所定之下列4款情形之一者：㈠一人犯
    數罪者。㈡數人共犯一罪或數罪者。㈢數人同時在同一處所各
    別犯罪者。㈣犯與本罪有關係之藏匿人犯、湮滅證據、偽證
    、贓物各罪者。依上開說明，訴之追加其方法有下列三種：
    ㈠被告之追加：即擴大舊訴之被告，如起訴甲犯竊盜罪後，
    追加乙為共同被告（即數人共犯一罪）。㈡犯罪事實之追加
    ：即擴大舊訴之犯罪事實，如起訴甲犯竊盜罪後，再追加其
    犯詐欺罪（即一人犯數罪）。㈢案件之追加：即擴大舊訴之
    訴的範圍，亦即增加新案件。如起訴甲犯竊盜罪後，追加乙
    犯贓物罪；或起訴甲犯竊盜罪後，追加丙之誣告罪；或起訴
    甲犯施用毒品罪後，追加乙、丙在同時地分別犯施用毒品罪
    （即同時犯、本罪之誣告罪、犯與本罪有關之贓物等罪）。
    次按追加起訴部分之案件，與原先起訴之案件是否為相牽連
    之案件，應從起訴部分與追加起訴部分就形式上觀察，如與
    刑事訴訟法第7條所定相牽連案件情形不符者，即不得以追
    加起訴之方式追訴。且本質上為數罪者，縱然檢察官基於結
    案壓力或其他原因，簽准以檢察署名義，將案卷函送法院，
    請求併入先前起訴之案件辦理，法院仍不受其拘束，無論於
    前案判決中說明退回之旨，或另外備文退件，均不能逕認後
    送之案件曾經合法繫屬於法院，蓋以函送併辦，祇能促使法
    院注意前後各案，有無裁判上一罪或實質上一罪之審判不可
    分關係存在，卻尚非等同於後案之起訴或追加起訴（最高法
    院101年度台上字第4796號判決意旨參照）。　
參、經查：
一、本件檢察官原起訴之被告為吳崇杰，起訴之犯罪事實為：被
    告吳崇杰意圖損害三澤公司之債權，㈠於103年2月14日，將
    其所有如起訴書附表1所示之土地信託予吳崇哲，並於103年
    2月14日向桃園縣地政事務所申辦所有權移轉登記，於103年
    2月17日完成登記(即原審判決、本院判決之附表二編號7)；
    ㈡於103年8月19日，將其所有如起訴書附表2所示之土地及建
    物信託予吳崇哲，並於103年9月4日完成登記(即原審判決、
    本院判決之附表二編號1至6、8至24)；㈢於103年12月5日，
    以人民幣300萬元之價格，將其所有之大陸地區江蘇省「鹽
    城天地中燈飾有限公司」（下稱天地中燈飾公司）股權（持
    股比例100%），全數轉讓予大陸地區人民「華勇」，經扣除
    部分價金抵償被告吳崇杰之債務後，被告吳崇杰實際取得約
    100萬元人民幣之價金，足生損害於三澤公司債權之實現。
二、上開追加起訴意旨所載犯罪事實，關於被告吳崇杰部分，雖
    經檢察官於107年9月19日以107年度偵字第4691、10679號併
    辦意旨書移送原審併案審理，有臺灣桃園地方檢察署107年9
    月19日桃檢坤鳳107偵10679號字第093971號函及併辦意旨書
    各1件在卷可稽(見原審訴字第125號卷㈠第101頁、偵字第106
    79號卷第24至26頁)，然被告吳崇杰所犯本件經檢察官起訴
    之犯罪事實，與該移送併辦之犯罪事實間(即併辦意旨書犯
    罪事實一㈤至㈦)並無實質上或裁判上一罪關係，業如前述(見
    甲、貳部分)，檢察官復僅以公函移送併辦，與追加起訴有
    異，既非訴訟上之請求，自無從使移送併辦之犯罪事實發生
    訴訟繫屬之效力，則被告吳崇杰該部分移送併辦之犯罪事實
    既未據起訴繫屬，縱認被告許菀秦上開追加起訴之犯罪事實
    與被告吳崇杰移併辦之犯罪事實有「數人共犯一罪或數罪」
    之關係，惟因欠缺本案之訴可資附麗，追加起訴仍不合法。
    是本件就被告許菀秦追加起訴部分與被告吳崇杰起訴之本訴
    為形式上觀察，自不符合刑事訴訟法第7條第2款「數人共犯
    1罪或數罪」之情形，亦無同條第1、3、4款之情事，其追加
    起訴程序即屬違背規定，依刑事訴訟法第303條第1款規定，
    自應諭知不受理判決。　　
肆、綜上，本件檢察官就被告許菀秦之追加起訴與原起訴部分，
    並無刑事訴訟法第7條所列之各款情形，與刑事訴訟法第265
    條所定追加起訴之要件不合，此部分追加起訴自不合法。原
    審未察，遽就此部分為實體認定，顯有違誤，檢察官及被告
    許菀秦上訴意旨雖未指摘及此，惟原判決就此部分既有前述
    可議之處，即屬無可維持，並基於刑事訴訟先程序、後實體
    之審理原則，應由本院將被告許菀秦部分撤銷，改諭知公訴
    不受理之判決。
據上論斷，應依刑事訴訟法第369條第1項前段、第364條、第299
條第1項前段、第303條第1款，刑法第28條、第31條第1項、第21
4條、第220條、第356條、第55條、第41條第1項前段、第51條第
5款、第74條第1項第1款，刑法施行法第1條之1第1項，判決如主
文。
本案經檢察官陳書郁偵查起訴，檢察官楊尉汶追加起訴及移送併
辦，檢察官鄭皓文提起上訴，檢察官陳昱旗到庭執行職務。
中　　華　　民　　國　　110 　年　　3　　月　　31 　　日
                  刑事第十一庭  審判長法　官  周煙平
                                      法　官  陳俞伶
                                      法　官  連育群
以上正本證明與原本無異。
不得上訴。
                                      書記官  廖紫喬
中　　華　　民　　國　　110 　年　　3 　　月　　31　　日
附錄：本案論罪科刑法條全文　　　　　　　　　　　　　　
中華民國刑法第214條
明知為不實之事項，而使公務員登載於職務上所掌之公文書，足
以生損害於公眾或他人者，處 3 年以下有期徒刑、拘役或 5 百
元以下罰金。
中華民國刑法第220條
在紙上或物品上之文字、符號、圖畫、照像，依習慣或特約，足
以為表示其用意之證明者，關於本章及本章以外各罪，以文書論
。
錄音、錄影或電磁紀錄，藉機器或電腦之處理所顯示之聲音、影
像或符號，足以為表示其用意之證明者，亦同。
中華民國刑法第356條
債務人於將受強制執行之際，意圖損害債權人之債權，而毀壞、
處分或隱匿其財產者，處 2 年以下有期徒刑、拘役或 5 百元以
下罰金。

附表(執行被告吳崇杰所有房地一覽表)
土地      編號 地段 地號 面積(平方公尺)  設定抵押權金額(新台幣) 1 桃園市中山段 278 918.83  桃園市農會260萬元 遠東國際商業銀行240萬元 2 桃園市江南段 284 15201  板信商業銀行180萬元 3 桃園市國聖段 685 9790.14  板信商業銀行180萬元 建物       地段 建號 樓層樓次 總面積 設定抵押金額 1 桃園市中山段 3534 層數9層 層次4層 54.46 桃園市農會260萬元 2 桃園市江南段 3536 層數9層 層次6層 54.46 遠東國際商業銀行240萬元 3 桃園市國聖段 619 層數12層 層次3層 59.03 板信商業銀行180萬元 4 桃園市國聖段 1861 層數25層 層次10層 62.37 板信商業銀行180萬元 

附表一：
編號 移轉標的 登記原因（權利標的） 原因發生日期 登記日期 登記字號 備註  1 桃園市○○區○○段000000000地號 信託（4762/70000） 100年12月9日 100年12月16日 桃資登字第567250號 追加起訴書（吳崇哲部分）附表1 編號⑭  2 桃園市○○區○○段000000000地號 信託（1/7） 100年12月9日 100年12月16日 桃資登字第567250號 追加起訴書（吳崇哲部分）附表1 編號⑳  3 桃園市○○區○○段000000000地號 信託（1/7） 100年12月9日 100年12月16日 桃資登字第567250號 追加起訴書（吳崇哲部分）附表1 編號㉑  4 桃園市○○區○○段000000000地號 信託（1/7） 100年12月9日 100年12月16日 桃資登字第567250號 追加起訴書（吳崇哲部分）附表1 編號㉒  5 桃園市○○區○○段000000000地號 信託（3177/55800） 100年12月9日 100年12月16日 桃資登字第567250號 追加起訴書（吳崇哲部分）附表1 編號⑱  6 桃園市○○區○○段000000000地號 1.信託（1/7） 100年12月9日 100年12月16日 桃資登字第567250號 追加起訴書（吳崇哲部分）附表1 編號⑲   2.最高限額抵押權（5,000 萬元） 略 略 桃資登字第311460號   7 桃園市○○區○○段000000000地號 信託（1/7） 100年12月9日 100年12月16日 桃資登字第317250號 追加起訴書（吳崇哲部分）附表1 編號⑮  8 桃園市○○區○○段000000000地號 信託（1/7） 100年12月9日 100年12月16日 桃資登字第567250號 追加起訴書（吳崇哲部分）附表1 編號㉓  9 桃園市○○區○○段000000000地號 信託（1/7） 100年12月9日 100年12月16日 桃資登字第567250號 追加起訴書（吳崇哲部分）附表1 編號⑤  10 桃園市○○區○○段000000000地號 信託（1/7） 100年12月9日 100年12月16日 桃資登字第567250號 追加起訴書（吳崇哲部分）附表1 編號⑥  11 桃園市○○區○○段000000000地號 信託（1/7） 100年12月9日 100年12月16日 桃資登字第567250號 追加起訴書（吳崇哲部分）附表1 編號⑦  12 桃園市○○區○○段000000000地號 信託（1/7） 100年12月9日 100年12月16日 桃資登字第567250號 追加起訴書（吳崇哲部分）附表1 編號⑧  13 桃園市○○區○○段000000000地號 信託（1/7） 100年12月9日 100年12月16日 桃資登字第567250號 追加起訴書（吳崇哲部分）附表1 編號⑨  14 桃園市○○區○○段000000000地號 信託（1/7） 100年12月9日 100年12月16日 桃資登字第567250號 追加起訴書（吳崇哲部分）附表1 編號⑩  15 桃園市○○區○○段000000000地號 信託（1/7） 100年12月9日 100年12月16日 桃資登字第567250號 追加起訴書（吳崇哲部分）附表1 編號⑪  16 桃園市○○區○○段000000000地號 信託（1/7） 100年12月9日 100年12月16日 桃資登字第567250號 追加起訴書（吳崇哲部分）附表1 編號⑫  17 桃園市○○區○○段000000000地號 信託（1/7） 100年12月9日 100年12月16日 桃資登字第567250號 追加起訴書（吳崇哲部分）附表1 編號⑬  18 桃園市○○區○○段000000000地號 信託（1/7） 100年12月9日 100年12月16日 桃資登字第567250號 追加起訴書（吳崇哲部分）附表1 編號⑯  19 桃園市○○區○○段000000000地號 信託（1/7） 100年12月9日 100年12月16日 桃資登字第567250號 追加起訴書（吳崇哲部分）附表1 編號⑰  20 桃園市○○區○○段000000000地號 信託（47/2520 ） 100年12月9日 100年12月16日 桃資登字第567250號 追加起訴書（吳崇哲部分）附表1 編號㉔  21 桃園市○○區○○段000000000地號 信託（47/2520 ） 100年12月9日 100年12月16日 桃資登字第567250號 追加起訴書（吳崇哲部分）附表1 編號㉕  22 桃園市○○區○○段000000000地號 信託（47/2520） 100年12月9日 100年12月16日 桃資登字第567250號 追加起訴書（吳崇哲部分）附表1 編號㉖  23 萬華區青年段二小段0000-0000地號 信託（88/55405） 100年12月9日 100 年12月20日 建信字第010080號 追加起訴書（吳崇哲部分）附表2 編號①  24 萬華區青年段二小段00000-000建號 信託（1/7） 100年12月9日 100 年12月20日 建信字第010080號 追加起訴書（吳崇哲部分）附表2 編號②  25 桃園市○○區○○段000000000 ○號（桃園市○○區○○路00號建物） 信託（1/7） 100年12月9日 100年12月16日 桃資登字第567250號 追加起訴書（吳崇哲部分）附表1 編號①  26 桃園市○○區○○段000000000 ○號（桃園市○○區○○路0000號建物） 信託（1/7） 100年12月9日 100年12月16日 桃資登字第567250號 追加起訴書（吳崇哲部分）附表1 編號②  27 桃園市○○區○○段000000000 ○號（桃園市○○區○○路0000號建物） 信託（1/7） 100年12月9日 100年12月16日 桃資登字第567250號 追加起訴書（吳崇哲部分）附表1 編號③  28 桃園市○○區○○段000000000 ○號（桃園市○○區○○路0000號建物） 信託（1/7） 100年12月9日 100年12月16日 桃資登字第567250號 追加起訴書（吳崇哲部分）附表1 編號④ 

附表二：
編號 移轉標的 登記原因（權利標的） 原因發生日期 登記日期 登記字號 備註  1 桃園市○○區○○段000000000地號 1.信託（4762/70000） 103年8月19日 103年9月10日 桃資登字第317250號 ⑴起訴書附表2編號⑭ ⑵追加起訴書（吳崇哲部分）附表4編號⑭   2.最高限額抵押權（5,000萬元） 略 略 桃資登字第311460號   2 桃園市○○區○○段000000000地號 1.信託（1/7） 103年8月19日 103年9月10日 桃資登字第317250號 ⑴起訴書附表2編號⑳ ⑵追加起訴書（吳崇哲部分）附表4編號⑳   2.最高限額抵押權（5,000萬元） 略 略 桃資登字第311460號   3 桃園市○○區○○段000000000地號 1.信託（1/7） 103年8月19日 103年9月10日 桃資登字第317250號 ⑴起訴書附表2編號㉑ ⑵追加起訴書（吳崇哲部分）附表4編號㉑   2.最高限額抵押權（5,000萬元） 略 略 桃資登字第311460號   4 桃園市○○區○○段000000000地號 1.信託（1/7） 103年8月19日 103年9月10日 桃資登字第317250號 ⑴起訴書附表2編號㉒ ⑵追加起訴書（吳崇哲部分）附表4編號㉒   2.最高限額抵押權（5,000萬元） 略 略 桃資登字第311460號   5 桃園市○○區○○段000000000地號 1.信託 103年8 月19日 103年9月10日 桃資登字第317250號 ⑴起訴書附表2編號⑱ ⑵追加起訴書（吳崇哲部分）附表4編號⑱   2.最高限額抵押權（5,000萬元） 略 略 桃資登字第311460號   6 桃園市○○區○○段000000000地號 1.信託（1/7） 103年8月19日 103年9月10日 桃資登字第317250號 ⑴起訴書附表2編號⑲ ⑵追加起訴書（吳崇哲部分）附表4編號⑲   2.最高限額抵押權（5,000 萬元） 略 略 桃資登字第311460號   7 桃園市○○區○○段000000000 地號 信託（1/1） 103年2月14日 103年2月17日 桃資登字第51180號 ⑴起訴書附表1 ⑵追加起訴書（吳崇哲）附表3  8 桃園市○○區○○段000000000地號 1.信託（1/7） 103年8月19日 103年9月10日 桃資登字第317250號 ⑴起訴書附表2編號⑮ ⑵追加起訴書（吳崇哲部分）附表4編號⑮   2.最高限額抵押權（5,000萬元） 略 略 桃資登字第311460號   9 桃園市○○區○○段000000000地號 1.信託（1/7） 103年8月19日 103年9月10日 桃資登字第317250號 ⑴起訴書附表2編號㉓ ⑵追加起訴書（吳崇哲部分）附表4編號㉓   2.最高限額抵押權（5,000萬元） 略 略 桃資登字第311460號   10 桃園市○○區○○段000000000地號 1.信託（1/7） 103年8月19日 103年9月10日 桃資登字第317250號 ⑴起訴書附表2編號⑤ ⑵追加起訴書（吳崇哲部分）附表4編號⑤   2.最高限額抵押權（5,000萬元） 略 略 桃資登字第311460號   11 桃園市○○區○○段000000000地號 1.信託（1/7） 103年8月19日 103年9月10日 桃資登字第317250號 ⑴起訴書附表2編號⑥ ⑵追加起訴書（吳崇哲部分）附表4編號⑥   2.最高限額抵押權（5,000萬元） 略 略 桃資登字第311460號   12 桃園市○○區○○段000000000地號 1.信託（1/7） 103年8月19日 103年9月10日 桃資登字第317250號 ⑴起訴書附表2編號⑦ ⑵追加起訴書（吳崇哲部分）附表4編號⑦   2.最高限額抵押權（5,000萬元） 略 略 桃資登字第311460號   13 桃園市○○區○○段000000000地號 1.信託（1/7） 103年8月19日 103年9月10日 桃資登字第317250號 ⑴起訴書附表2編號⑧ ⑵追加起訴書（吳崇哲部分）附表4編號⑧   2.最高限額抵押權（5,000萬元） 略 略 桃資登字第311460號   14 桃園市○○區○○段000000000地號 1.信託（1/7） 103年8月19日 103年9月10日 桃資登字第317250號 ⑴起訴書附表2編號⑨ ⑵追加起訴書（吳崇哲部分）附表4編號⑨   2.最高限額抵押權（5,000萬元） 略 略 桃資登字第311460號   15 桃園市○○區○○段000000000地號 1.信託（1/7） 103年8月19日 103年9月10日 桃資登字第317250號 ⑴起訴書附表2編號⑩ ⑵追加起訴書（吳崇哲部分）附表4編號⑩   2.最高限額抵押權（5,000萬元） 略 略 桃資登字第311460號   16 桃園市○○區○○段000000000地號 1.信託（1/7） 103年8月19日 103年9月10日 桃資登字第317250號 ⑴起訴書附表2編號⑪ ⑵追加起訴書（吳崇哲部分）附表4編號⑪   2.最高限額抵押權（5,000萬元） 略 略 桃資登字第311460號   17 桃園市○○區○○段000000000地號 1.信託（1/7） 103年8月19日 103年9月10日 桃資登字第317250號 ⑴起訴書附表2編號⑫ ⑵追加起訴書（吳崇哲部分）附表4編號⑫   2.最高限額抵押權（5,000萬元） 略 略 桃資登字第311460號   18 桃園市○○區○○段000000000地號 1.信託（1/7） 103年8月19日 103年9月10日 桃資登字第317250號 ⑴起訴書附表2編號⑬ ⑵追加起訴書（吳崇哲部分）附表4編號⑬   2.最高限額抵押權（5,000萬元） 略 略 桃資登字第311460號   19 桃園市○○區○○段000000000地號 1.信託（1/7） 103年8月19日 103年9月10日 桃資登字第317250號 ⑴起訴書附表2編號⑯ ⑵追加起訴書（吳崇哲部分）附表4編號⑯   2.最高限額抵押權（5,000萬元） 略 略 桃資登字第311460號   20 桃園市○○區○○段000000000地號 1.信託（1/7） 103年8月19日 103年9月10日 桃資登字第317250號 ⑴起訴書附表2編號⑰ ⑵追加起訴書（吳崇哲部分）附表4編號⑰   2.最高限額抵押權（5,000萬元） 略 略 桃資登字第311460號   21 桃園市○○區○○段000000000 ○號（桃園市○○區○○路00號建物） 1.信託（1/7） 103年8月19日 103年9月10日 桃資登字第317250號 ⑴起訴書附表2編號① ⑵追加起訴書（吳崇哲部分）附表4編號①   2.最高限額抵押權（5,000萬元） 略 略 桃資登字第311460號   22 桃園市○○區○○段000000000 ○號（桃園市○○區○○路0000 號建物） 1.信託（1/7） 103年8月19日 103年9月10日 桃資登字第317250號 ⑴起訴書附表2編號② ⑵追加起訴書（吳崇哲部分）附表4編號②   2.最高限額抵押權（5,000萬元） 略 略 桃資登字第311460號   23 桃園市○○區○○段000000000 ○號（桃園市○○區○○路0000 號建物） 1.信託（1/7） 103年8月19日 103年9月10日 桃資登字第317250號 ⑴起訴書附表2編號③ ⑵追加起訴書（吳崇哲部分）附表4編號③   2.最高限額抵押權（5,000萬元） 略 略 桃資登字第311460號   24 桃園市○○區○○段000000000 ○號（桃園市○○區○○路0000號建物） 1.信託（1/7） 103年8月19日 103年9月10日 桃資登字第317250號 ⑴起訴書附表2編號④ ⑵追加起訴書（吳崇哲部分）附表4編號④   2.最高限額抵押權（5,000萬元） 略 略 桃資登字第311460號   25 桃園市○○區○○段000000000地號 最高限額抵押權（800萬元） 103年9月10日 103年9月16日 桃資登字第323570號 起訴及追加起訴效力所及。 

附表三：
編號 移轉標的 登記原因（權利標的） 原因發生日期 登記日期 登記字號 備註  1 桃園市○○區○○段000000000地號 贈與（873/10000 ） 99年11月29日 99年12月8日 桃資登字第586430號 追加起訴書（許菀秦）犯罪事實一、㈠  2 桃園市○○區○○段000000000地號 信託（1/1） 100年12月9日 100年12月16日 桃資登字第567240號 追加起訴書（許菀秦）犯罪事實一、㈡  3 桃園市○○區○○段000000000地號 信託（1/1 ） 103年9月10日 103 年9月16日 桃資登字第323580號 ⑴追加起訴書（許菀秦）犯罪事實一、㈢ ⑵併辦意旨書犯罪事實一、 　㈦